臺灣嘉義地方法院民事裁定
111年度輔宣字第17號
聲請人  即  
受輔助宣告人  羅美真  



代   理   人  劉烱意律師(法扶律師)
複代  理  人  歐陽圓圓律師
上列聲請人聲請撤銷輔助宣告事件，本院裁定如下：
    主  文
一、臺灣新竹地方法院一０九年度監宣字第一六九號輔助宣告事
    件於民國一０九年九月十六日宣告羅美真（女，民國○○○年○
    月○○○日生，身分證統一編號：Z○○○○○○○○○號）為受輔助宣
    告之人之裁定，應予撤銷。
二、聲請程序費用新臺幣壹仟元由聲請人負擔。
    理  由
一、聲請意旨略以：聲請人前經臺灣新竹地方法院（下稱新竹地
    院）於民國109年9月16日以109年度監宣字第169號裁定宣告
    為受輔助宣告之人，並選定黃素貞為輔助人，於同年10月16
    日確定在案；惟聲請人受輔助之原因業已消滅，依民法第15
    條之1第2項、家事事件法第177條，聲請撤銷輔助宣告裁定
    等語。
二、按對於因精神障礙或其他心智缺陷，致其為意思表示或受意
    思表示，或辨識其意思表示效果之能力，顯有不足者，法院
    得因本人、配偶、四親等內之親屬、最近一年有同居事實之
    其他親屬、檢察官、主管機關或社會福利機構之聲請，為輔
    助之宣告；受輔助之原因消滅時，法院應依前項聲請權人之
    聲請，撤銷其宣告，民法第15條之1第1、2項定有明文。
三、經查，聲請人前經新竹地院於109年9月16日以109年度監宣
    字第169 號裁定宣告為受輔助宣告人，及選定其嬸嬸黃素貞
    為輔助人，於同年10月16日確定等情，業據聲請人提出司法
    院公告、戶籍謄本及心理測驗檢查報告等件為證，並經本院
    依職權調取前述民事卷宗核閱屬實，自堪信為真實。又聲請
    人主張其先前受輔助宣告之原因業已消滅乙節，本院審驗聲
    請人之精神及心智狀況，在鑑定人面前訊問聲請人下列問題
　　，其回答：「（問：與黃素貞之關係？）她是我嬸嬸」、「
　　（問：你在聖馬爾定醫院工作內容？）送衣服、棉被」、「
　　（問：你在聖馬爾定醫院工作多久？）一年了」、「（問：
    你每月收入多少？）24,000元」、「（問：找工作時，輔助
    人有無幫助你？）沒有，是我自己找的」、「（問：當初為
    何要聲請輔助宣告？）我嬸嬸說要辦理殘障手冊」、「（問
　　：有無因輔助宣告而住院？）有，住一個月」、「（問：如
    何出院？）我吵著要出院，我嬸嬸就幫我辦出院」等語；並
    參酌陽明醫院醫師黃俊銘所為之鑑定結果，認聲請人智能測
    驗80分，屬中下程度，未達智能不足，建議為撤銷輔助宣告
    等語，此有本院111年6月6日之訊問筆錄、精神鑑定報告書
    附卷可稽。本院審酌前揭鑑定意見，認聲請人即受輔助宣告
    人羅美真目前心智狀態尚屬穩定，並已回復正常，應有自我
    照料、行使日常事務及財務管理之能力，難認其為意思表示
    或受意思表示，或辨識其意思表示效果之能力，仍有明顯不
    足之程度，已具有處理自己事務之能力，可認其受輔助宣告
    之原因確已消滅。從而，聲請人聲請撤銷前述輔助宣告裁定
　　，為有理由，應予准許，爰裁定如主文第1項所示。
四、依家事事件法第177條第2項、第164條第2項，裁定如主文。
　　　　　　　　　　                  
中　　華　　民　　國　　111 　年　　6 　　月　　8 　　日
               家事法庭  法　　　官  黃仁勇           
以上正本係照原本作成。
如對本裁定抗告，須於裁定送達後10日之不變期間內，向本院提
出抗告狀，並繳納抗告費新臺幣1,000元。
中　　華　　民　　國　　111 　年　　6 　　月　　8 　　日
                         書　記　官　黃郁萍